---
header-includes:
- \usepackage[utf8]{inputenc}
- \setlength{\parindent}{0cm}
- \usepackage{amsmath}
- \usepackage{array}
- \usepackage{float}
- \usepackage{multirow}
- \usepackage[spanish, es-tabla]{babel}\decimalpoint
output:
  pdf_document:
    number_sections: yes
fontsize: 10pt
papersize: letter
geometry: margin = 1in
language: es
editor_options:
  markdown:
    wrap: 72
---

```{r setup, include=FALSE}
knitr::opts_chunk$set(echo = F, fig.align = "center", fig.pos = "H")
library(kableExtra)
library(knitr)
library(leaps)
```

```{=tex}
\input{titlepage}
\thispagestyle{empty}
\tableofcontents
\newpage
\thispagestyle{empty}
\listoffigures
\newpage
```

```{=tex}
\pagestyle{myheadings}
\setcounter{page}{3}
```

# Tiempo de preparación de los productos

## Leer datos

```{r results='hide'}
# Tenemos un archivo de texto sin encabezado llamado datos_preparacion
datos = read.table("datos_preparacion.txt") 
# Verificar lectura de archivo (resultado visible en el editor de RStudio)
datos
```
## Conversión a vector

```{r}
# Conversión de dataframe en vector
info <- datos$V1
# Cálculo de estadísticos descriptivos básicos
summary(info)
```
## Cargar el paquete

```{r}
# Cargar el paquete fitdistrplus
require(fitdistrplus)
```

## Histograma de los datos

```{r}
# La función descdist(x) fitdistrplus calcula estadísticas descriptivas
plotdist(info, histo=TRUE, demp=TRUE)
```

## Estadísticas descriptivas

```{r}
descdist(info, boot=100)
```

Vamos a relacionar los datos con Gamma y Exponencial.

## Ajuste Gamma

```{r}
fit_gamma <-fitdist(info,"gamma")
summary(fit_gamma)
```

## Ajuste Exponencial

```{r}
fit_exp <-fitdist(info,"exp")
summary(fit_exp)
```

## Comparación de las distribuciones

```{r}
par(mfrow=c(2,2))
plot.legend <- c("gamma","exponencial")
denscomp(list(fit_gamma, fit_exp), legendtext = plot.legend)
cdfcomp (list(fit_gamma, fit_exp), legendtext = plot.legend)
qqcomp (list(fit_gamma, fit_exp), legendtext = plot.legend)
ppcomp (list(fit_gamma, fit_exp), legendtext = plot.legend)
```

## Pruebas de bondad de ajuste

```{r}
gofstat(list(fit_gamma, fit_exp))
```

# Tiempos del proceso de pago

## Leer datos

```{r results='hide'}
# Tenemos un archivo de texto sin encabezado llamado datos_pago
datos = read.table("datos_pago.txt") 
# Verificar lectura de archivo (resultado visible en el editor de RStudio)
datos
```

## Conversión a vector

```{r}
# Conversión de dataframe en vector
info <- datos$V1
# Cálculo de estadísticos descriptivos básicos
summary(info)
```

## Cargar el paquete

```{r}
# Cargar el paquete fitdistrplus
require(fitdistrplus)
```

## Histograma de los datos

```{r}
# La función descdist(x) fitdistrplus calcula estadísticas descriptivas
plotdist(info, histo=TRUE, demp=TRUE)
```

## Estadísticas descriptivas

```{r}
descdist(info, boot=100)
```

Vamos a relacionar los datos con Gamma, Lognormal y Weibull.

## Ajuste Gamma

```{r}
fit_gamma <-fitdist(info,"gamma")
summary(fit_gamma)
```

## Ajuste Lognormal

```{r}
fit_lnorm <-fitdist(info,"lnorm")
summary(fit_lnorm)
```

## Ajuste Weibull

```{r}
fit_weibull <-fitdist(info,"weibull")
summary(fit_weibull)
```

## Comparación de las distribuciones

```{r}
par(mfrow=c(2,2))
plot.legend <- c("gamma","lognormal","weibull")
denscomp(list(fit_gamma, fit_lnorm, fit_weibull), legendtext = plot.legend)
cdfcomp (list(fit_gamma, fit_lnorm, fit_weibull), legendtext = plot.legend)
qqcomp (list(fit_gamma, fit_lnorm, fit_weibull), legendtext = plot.legend)
ppcomp (list(fit_gamma, fit_lnorm, fit_weibull), legendtext = plot.legend)
```

## Pruebas de bondad de ajuste

```{r}
gofstat(list(fit_gamma, fit_lnorm, fit_weibull))
```

# Tiempo entre llegadas

## Leer datos

```{r results='hide'}
# Tenemos un archivo de texto sin encabezado llamado datos_llegadas
datos = read.table("datos_llegadas.txt") 
# Verificar lectura de archivo (resultado visible en el editor de RStudio)
datos
```

## Conversión a vector

```{r}
# Conversión de dataframe en vector
info <- datos$V1
# Cálculo de estadísticos descriptivos básicos
summary(info)
```

## Cargar el paquete

```{r}
# Cargar el paquete fitdistrplus
require(fitdistrplus)
```

## Histograma de los datos

```{r}
# La función descdist(x) fitdistrplus calcula estadísticas descriptivas
plotdist(info, histo=TRUE, demp=TRUE)
```

## Estadísticas descriptivas

```{r}
descdist(info, boot=100)
```

Vamos a relacionar los datos con Gamma y Exponencial.

## Ajuste Gamma

```{r}
fit_gamma <-fitdist(info,"gamma")
summary(fit_gamma)
```

## Ajuste Exponencial

```{r}
fit_exp <-fitdist(info,"exp")
summary(fit_exp)
```

## Comparación de las distribuciones

```{r}
par(mfrow=c(2,2))
plot.legend <- c("gamma","exponencial")
denscomp(list(fit_gamma, fit_exp), legendtext = plot.legend)
cdfcomp (list(fit_gamma, fit_exp), legendtext = plot.legend)
qqcomp (list(fit_gamma, fit_exp), legendtext = plot.legend)
ppcomp (list(fit_gamma, fit_exp), legendtext = plot.legend)
```

## Pruebas de bondad de ajuste

```{r}
gofstat(list(fit_gamma, fit_exp))
```